【裁判字號】    97,上易,3272
【裁判日期】    980429
【裁判案由】    竊盜等
【裁判全文】
臺灣高等法院刑事判決                97年度上易字第3272號
上  訴  人
即  被  告  乙○○
                    （現另案於臺灣臺北監獄臺北分監執行中
            甲○○
                    （現另案於臺灣臺北監獄執行中）
上列上訴人即被告因竊盜等案件，不服臺灣板橋地方法院97年度
易字第2467號，中華民國97年11月13日第一審判決（起訴案號：
臺灣板橋地方法院檢察署97年度偵字第9595號），提起上訴，本
院判決如下：
    主  文
上訴駁回。
    事  實
一、乙○○前因施用毒品違反毒品危害防制條例案件，經臺灣板
    橋地方法院以九十六年度簡字第三三二二號判處有期徒刑四
    月確定，嗣經減刑為有期徒刑二月，於民國九十六年十月十
    二日易科罰金執行完畢。甲○○前因竊盜及詐欺取財案件，
    經臺灣宜蘭地方法院以九十三年度訴字第四一八號判處有期
    徒刑四月及三月，並定應執行刑為六月確定，於九十五年三
    月九日易科罰金執行完畢；又因偽造文書案件，經本院臺南
    分院以九十五年度上訴字第一四○七號判處有期徒刑一年二
    月確定；另因竊盜案件，經臺灣新竹地方法院以九十五年度
    訴字第六三○號判處有期徒刑三月、三月及三月確定；以上
    宣示之有期徒刑嗣經裁定減刑並定應執行刑為有期徒刑十月
    ，於九十六年七月十六日執行完畢；復再因竊盜案件，經臺
    灣板橋地方法院以九十七年度易字第四七一號判處有期徒刑
    六月確定，甫於九十七年六月四日易科罰金執行完畢。
二、乙○○、甲○○與洪啟書（洪啟書涉案部分業經臺灣板橋地
    方法院另案判決有罪確定在案）基於意圖為自已不法所有之
    共同犯意聯絡，先後為下列行為：
  (一)乙○○、甲○○與洪啟書三人於九十七年三月十二日上午七
    時五十分許，在臺北縣板橋市○○路○段九十巷四十一之一
    號前，見停放於該處丙○○所有之車牌號碼ＦＣＥ－一七五
    號重型機車未熄火，即趁丙○○至旁邊商家購買早餐之機會
    ，由洪啟書負責在一旁看守警戒（俗稱把風），並由乙○○
    、甲○○二人以徒手方式竊取丙○○置放於前開機車置物箱
    內之黑色手提包乙個（內有遠東商業銀行金融卡二張、合作
    金庫金融卡乙張、遠東商業銀行信用卡二張、行動電話乙具
    、行動電話充電器乙個、丙○○機車駕駛執照乙張、車牌號
    碼ＦＣＥ－一七五號行車執照乙張、全民健康保險卡乙張、
    丙○○印章乙個、洪榮宗印章乙個、現金新臺幣〈下同〉三
    千元及筆記本乙本），得手後分別騎乘機車逃離。
  (二)乙○○、甲○○與洪啟書竊得上開黑色手提包及其內物品後
    ，旋至附近巷弄內會合並打開該黑色皮包後，發現內有二張
    遠東商業銀行金融卡（帳戶帳號分別為00000000000000號及
    00000000000000號），且筆記本亦載有上開金融卡之密碼，
    其三人遂於同日分持該金融卡，於附表一、二所示之時間、
    地點，接續以無權使用丙○○金融卡之不正方法輸入丙○○
    所設定之金融卡密碼後，利用銀行自動櫃員機之自動付款設
    備，盜領金融卡內之存款共計十九萬元（檢察官起訴書誤載
    為十九萬零十七元，盜領時間、地點、金額詳如附表一、二
    ）後，由三人朋分花用。嗣丙○○報警處理後，經警調閱相
    關路口監視錄影帶後，於九十七年三月十三日十三時五十分
    許，在洪啟書位於臺北縣樹林市○○街二五五巷八號四樓查
    獲，並起出盜領現金二萬零四百元（已發還丙○○），再依
    洪啟書之供述循線查獲乙○○、甲○○。
二、案經臺北縣政府警察局海山分局移送臺灣板橋地方法院檢察
    署檢察官偵查起訴。
    理  由
一、按刑事訴訟法有關傳聞法則及例外規定（第一百五十九條至
    一百五十九條之五），如條文已明定得為證據者（如第一百
    五十九條之一第一項），或依規定原則上有證據能力（如第
    一百五十九條之一第二項），但當事人未抗辯其有例外否定
    證據能力情形者，即無庸就其如何具有證據能力而為說明。
    又本院認定本件事實所引用之被告以外之人於審判外陳述，
    包括人證及文書證據等，並無證據證明係公務員違背法定程
    序所取得，且檢察官、被告於本院準備程序及審判期日中對
    本院所引用之相關卷證，就證據能力均表示不爭執，迄至言
    詞辯論終結前未再聲明異議。又該等證據，亦無刑事訴訟法
    第一百五十九條之四之顯有不可信之情況與不得作為證據之
    情形。本院審酌上開證據資料製作時之情況，尚無違法不當
    及證明力明顯過低之瑕疵，亦認為以之作為證據應屬適當，
    是依刑事訴訟法第一百五十九條至第一百五十九條之五規定
    ，所引用之前開人證及文書證據，均有證據能力。
二、訊之被告乙○○、甲○○固坦認於九十七年三月十二日七時
    五十分許，偕同洪啟書前往臺北縣板橋市○○路○段九十巷
    四十一之一號附近之早餐店，被告乙○○並坦承確持被害人
    洪美麗失竊之金融卡提款，惟二人均矢口否認有何竊盜或盜
    領存款之犯行，均辯稱於案發前一晚與洪啟書一同在釣蝦場
    釣魚，至案發當日早上三人並一同至上開早餐店購買早餐，
    惟正在購買之際，洪啟書即稱有事而先離開，乙○○及甲○○即共乘一輛機車欲返家，未久乙○○又接獲洪啟書電聯邀
    約見面，乙○○、甲○○二人遂至附近某便利商店與洪啟書
    見面，洪啟書並向乙○○表示家裏要用錢然自己不會轉帳，
    而請乙○○代為轉帳，乙○○乃持洪啟書交付之金融卡兩張
    使用便利商店內之自動櫃員機操作，將其中一個帳戶之款項
    轉帳匯至另一帳戶後再提領現金二萬元及一萬元，並交付予
    洪啟書，甲○○則未參與提款之事云云。經查：
  (一)洪啟書於上揭時地竊取洪美麗之物品，並持所竊得之金融卡
    盜領存款之事實，迭據證人洪啟書於偵查及原審審理時具結
    證述綦詳（見偵查卷第二十、二十一頁、原審卷第七十三、
    七十四頁，核與被害人丙○○於警詢中證述失竊及被盜領之
    情節互核相符（見偵查卷第七、八頁），並有遠東商業銀行
    帳號00000000000000號及00000000000000號帳戶交易明細表
    各乙份、臺北縣政府警察局海山分局指認犯罪嫌疑人紀錄表
    、贓物認領保管單乙紙、照片四幀、監視錄影帶翻拍照片六
    幀、提款時間及地點明細表乙紙在卷可稽（見偵查卷第七、
    十四、十六、十七至十九、二十四頁反面）。
  (二)雖被告二人矢口否認與洪啟書共犯上開行為，並以前揭情詞
    置辯，而證人洪啟書亦於原審審理中附和被告二人辯詞，證
    稱：本件竊盜係其一人臨時起意並單獨為之，嗣亦由自己持
    竊得之金融卡盜領存款，僅因其中一帳戶已逾單日提領額度
    ，而使乙○○在不知情之狀況下代為轉帳至另一帳戶再為提
    領，領得款項亦均由自己取走，並未朋分予被告二人，另警
    扣案之二萬零四百元實亦係自己所有之款項並非行竊或盜領
    所得云云（見原審卷第七十三至七十六頁）。惟證人洪啟書
    於九十七年三月十三日接受檢察官訊問時，以證人身分具結
    後，即已就如事實欄所載其與被告二人共同行竊被害人丙○○物品並盜領其存款之動機、分工、行為過程及分贓情形等
    事實明確詳證在卷，並供陳盜領存款部分係由被告甲○○、
    乙○○二人先行為之，嗣再將提款卡交伊盜領，伊領得十萬
    元之款項後即交予被告二人，嗣伊分得其中之三萬七千元等
    語（見偵查卷第二十頁），而證人洪啟書於偵查中證述過程
    係站立應訊，神情自然無異常，對檢察官之發問能理解，並
    為切題之回答，其與檢察官之問答內容均與卷附上開偵查中
    訊問筆錄記載相符，檢察官問話亦語氣平和，此經原審於九
    十七年十月三十日當庭勘驗錄影光碟查明無誤，足認洪啟書
    偵查中所為上開證述係出於其自由意志任意所為，其內容核
    無客觀上顯不可信之情形，是其嗣後改異前詞而為有利被告
    二人之供述是否屬實，已殊有可疑。雖證人洪啟書猶稱係因
    警察表示如將被告二人說出來即有交保機會，故伊於警詢時
    即供稱係與被告二人共同為上開竊盜及盜領款項之犯行，嗣
    後於偵查中伊原稱本件犯行實係自己一人單獨所為，被告二
    人並未參與，然檢察官提示警詢筆錄表示要辦伊偽證，伊始
    按警詢筆錄而為上開不利被告二人之供述云云；然經原審上
    開勘驗偵訊錄影光碟結果，檢察官問話語氣始終平和，而洪
    啟書之警詢筆錄係至洪啟書就犯罪過程陳述完畢之後，檢察
    官方行提示警詢中所述是否實在，且證人洪啟書並二度陳稱
    當時是三人分開領，甲○○先去領，再拿二張提款卡交其提
    領等語（見原審卷第一０八頁），就盜領款項部分之供述較
    其警詢中僅敘及自己領得款項後交予乙○○，再由乙○○分
    配贓款之內容更為詳盡明確（見前引偵查卷第四頁），足見
    證人洪啟書於原審審理中所稱偵查中不利被告證述係依警詢
    筆錄之記載而為云云，顯屬虛偽不實，其審理中改異前供而
    迴護被告二人之情已至為顯然。而證人洪啟書上開偵查中不
    利被告二人之證述，係於遭查獲當日所為，其利害關係之考
    量顯較少於嗣後偵查及審理中之供述；且被告二人與證人洪
    啟書又係國中同學，三人之間並無故仇舊隙，此經其三人供
    陳一致無訛，則證人洪啟書在已自承係本件竊盜及盜領存款
    犯罪行為人之情形下，衡情實無故為不實陳述而誣攀被告二
    人之必要與實益。是就證人洪啟書於偵查及原審審理中相異
    之證述，本院衡酌上開各情交互以參，認應以其偵查中利害
    關係考量較少，且出於其自由意志所為不利被告二人之詳盡
    證述為可採信，而其於審理中翻異前供所為有利被告二人之
    證述，則諒屬事後迴護之詞，委無可採。
  (三)再觀諸偵查卷第十八頁正面之監視器錄影帶翻拍照片所示，
    被告乙○○、甲○○共乘一輛機車在前，洪啟書單獨騎乘機
    車跟隨在後，此情並為被告乙○○、甲○○一致指認無訛（
    見本院九十八年四月十五日審判筆錄），而上開情形發生時
    間係九十七年三月十二日上午七時五十五分，有警方註記在
    翻拍照片下方之發生時間為憑，參以本案竊盜發生時間係在
    同日上午七時五十分許，第一筆盜領存款時間係在同日上午
    七時五十八分二十二秒，已如前述，換言之，被告乙○○、
    甲○○與洪啟書三人在竊盜行為後至第一筆盜領之間猶結伴
    同行，且由被告乙○○、甲○○在前引領洪啟書，足見被告
    乙○○、甲○○所辯在失竊地點，洪啟書稱有事先行離開云
    云，委無足採；此外，被告乙○○、甲○○就所辯渠等二人
    於接到洪啟書電話後，究竟在何處與洪啟書會面，亦有齟齬
    。被告甲○○供稱：在台北縣板橋市○○街埔乾國小附近便
    利商店與洪啟書會面。被告乙○○則稱：在台北縣板橋市○○路某便利商店前與洪啟書會面各等語（見本院九十八年四
    月十五日審判筆錄），而本院依職權查明台北縣板橋市○○
    街與莒光路並非相鄰，二條街道相隔數條街道，並無交集，
    有Google地圖網路查詢資料三紙在卷憑參，倘被告二人所辯
    ：在早餐店時，洪啟書即稱有事而先離開，嗣乙○○又接獲
    洪啟書電聯邀約見面等情為真，則被告二人既共乘一輛機車
    ，何以供稱與洪啟書會面地點，會有如此歧異？被告二人所
    辯即難憑採。
  (四)綜上所述，被告二人所辯要屬避就飾卸詞，不足採信。本件
    事證明確，被告二人犯行洵堪認定，應予依法論科。
三、核被告乙○○、甲○○所為，均係犯刑法第三百二十一條第
    一項第四款之結夥三人以上竊盜罪，及同法第三百三十九條
    之二第一項之以不正方法由自動付款設備取財罪。被告等持
    竊得之金融卡多次操作自動櫃員機提款之行為，於自然概念
    上固屬數個行為，然其行為密接，且均係利用偶然竊得金融
    卡之同一機會所為之，所侵害之財產法益復均同屬一人，顯
    係基於單一之接續犯意賡續為之，於法律概念上應屬接續犯
    之實質上一罪，應論以一罪為已足而無庸重覆評價。被告二
    人與洪啟書三人間就上開犯行，有犯意聯絡及行為分擔，為
    共同正犯。被告二人所犯上開二罪間，核無實質上一罪或裁
    判上一罪之關係，應予分論併罰。又被告二人分別有如事實
    欄所載之犯罪科刑及執行完畢紀錄，有本院被告前案紀錄表
    二份在卷足參，其二人於有期徒刑執行完畢後，五年之內故
    意再犯本案最重本刑有期徒刑以上之罪，均為累犯，俱應依
    刑法第四十七條第一項之規定加重其刑。
四、原審認被告乙○○、甲○○罪證明確，因而適用刑法第二十
    八條、第三百二十一條第一項第四款、第三百三十九條之二
    第一項、第四十七條第一項、第五十一條第五款等規定，並
    審酌被告二人均有犯罪前科，素行不佳，並均屬高級中等學
    校畢業或肆業之學歷，此亦據其等陳明在卷，智識程度並無
    明顯不足之情形，且二人均年輕體健，竟不思正當工作賺取
    金錢，僅因個人所需即為本件犯行，動機可訾，利用他人一
    時疏忽之機會竊取他人財物並盜領存款，行為亦屬可議，所
    行竊物品本身之價值雖非甚鉅，然嗣後據以盜領之款項則非
    微，造成告訴人之危害深重，並其等犯罪後之態度等一切情
    狀，分別量處所犯加重竊盜罪均有期徒刑十月，以不正方法
    由自動付款設備取得他人財物罪均有期徒刑徒八月，並定應
    執行均有期徒刑一年四月。其認事用法，核無不合，量刑亦
    屬允當。被告二人上訴仍執前詞，否認犯罪，指摘原判決不
    當，為無理由，應予駁回。
據上論斷，應依刑事訴訟法第三百六十八條，判決如主文。
本案經檢察官呂光華到庭執行職務。
中    華    民    國    98    年    4     月    29    日
                  刑事第九庭審判長法  官  陳貽男
                                  法  官  許宗和
                                  法  官  何信慶
以上正本證明與原本無異。
不得上訴。
                                  書記官  王泰元
中    華    民    國    98    年    5     月    4     日
附表一：
┌───────────────────────────────────┐
│遠東國際商業銀行帳號00000000000000號遭盜領之時間、地點、│
│金額明細表                                                            │
├───────────┬───────────┬───────────┤
│時間                  │地點                  │金額（新臺幣）        │
├───────────┼───────────┼───────────┤
│97年3月12日上午7時58分│臺北縣板橋市○○街87號│20000元               │
│22秒（原判決誤載為33秒│統一超商內之自動櫃員機│                      │
│）                    │                      │                      │
├───────────┼───────────┼───────────┤
│97年3月12日上午7時59分│臺北縣板橋市○○街87號│20000元               │
│26秒                  │統一超商內之自動櫃員機│                      │
├───────────┼───────────┼───────────┤
│97年3月12日上午8時3分 │臺北縣板橋市○○街173 │20000元               │
│51秒                  │號統一超商內之自動櫃員│                      │
│                      │機                    │                      │
├───────────┴───────────┴───────────┤
│                                               合計6萬元              │
└───────────────────────────────────┘
 附表二：
┌───────────────────────────────────┐
│遠東國際商業銀行帳號00000000000000號遭盜領之時間、地點、│
│金額明細表                                                            │
├───────────┬───────────┬───────────┤
│時間                  │地點                  │金額（新臺幣）        │
├───────────┼───────────┼───────────┤
│97年3月12日上午8時0分 │臺北縣板橋市○○街87號│20000元               │
│26秒                  │統一超商內之自動櫃員機│                      │
├───────────┼───────────┼───────────┤
│97年3月12日上午8時5分 │臺北縣板橋市○○街173 │20000元               │
│59秒                  │號統一超商內之自動櫃員│                      │
│                      │機                    │                      │
├───────────┼───────────┼───────────┤
│97年3月12日上午8時7分 │臺北縣板橋市○○街173 │20000元               │
│5秒                   │號統一超商內之自動櫃員│                      │
│                      │機                    │                      │
├───────────┼───────────┼───────────┤
│97年3月12日上午8時8分 │臺北縣板橋市○○街173 │20000元               │
│10秒                  │號統一超商內之自動櫃員│                      │
│                      │機                    │                      │
├───────────┼───────────┼───────────┤
│97年3月12日上午8時9分 │臺北縣板橋市○○街（原│20000元               │
│14 秒                 │判決誤載為莒光路）173 │                      │
│                      │號統一超商內之自動櫃員│                      │
│                      │機                    │                      │
├───────────┼───────────┼───────────┤
│97年3月12日上午8時17分│臺北縣板橋市○○路221 │30000元               │
│26秒                  │號統一超商內之自動櫃員│（先轉帳匯款至        │
│                      │機                    │00000000000000號帳戶再│
│                      │                      │行提領）              │
├───────────┴───────────┴───────────┤
│                                                合計13萬元            │
└───────────────────────────────────┘


司法院資訊處製作；財團法人民間司法改革基金會備份。
